【裁判字號】    97,易,478
【裁判日期】    970707
【裁判案由】    傷害等
【裁判全文】
臺灣高雄地方法院刑事判決               97年度易字第192號
                                       97年度易字第478號
公  訴  人  臺灣高雄地方法院檢察署檢察官
被      告  甲○○
選任辯護人  郭季榮律師
被      告  吳孟振
            吳秀美
上二人共同
選任辯護人  江信賢律師
            熊家興律師
            曾靖雯律師
上列被告因傷害等案件，經檢察官提起公訴（96年度偵字第
23306 號），及追加起訴（97年度偵字第5314號），本院判決如
下：
    主  文
本件公訴不受理。
    理  由
一、公訴意旨係以：被告吳孟振與被告吳秀美係夫妻，並與被告
    甲○○有感情糾紛。被告甲○○於民國96年8 月10日凌晨1
    時40分許，酒後駕駛牌號碼1967─SR號自小客車車上路（公
    共危險及恐嚇部分另案判決），並基於毀損他人物品之故意
    ，駕車衝撞被告吳孟振、吳秀美位於高雄縣岡山鎮○○路21
    7 巷13號住處之鐵捲門，致該鐵捲門及門後之車號VE─2193
    號自小客車前、後保險桿等物均遭撞毀而致令不堪用，被告
    吳孟振、吳秀美自屋內外出制止，詎被告甲○○竟未罷休，
    基於傷害人身體之犯意，驅車衝撞，致在旁制止之吳孟振受
    有右肩部撕裂傷、右背肩及上臂多處擦傷等傷害，復下車徒
    手毆打被告吳秀美右臉及拉住前胸，使被告吳秀美倒地，致
    被告吳秀美受有左膝擦傷及左腳大拇趾瘀青等傷害，被告甲
    ○○又基於公然侮辱之犯意，在公眾得出入之上開住處屋外
    ，以「幹你娘」、「破麻」等言語辱罵被告吳秀美。被告吳
    孟振、吳秀美與甲○○爭執拉扯中，亦基於傷害他人身體之
    犯意聯絡，於上揭時、地，共同毆打被告甲○○，致被告甲
    ○○受有頭部外傷併輕微腦震盪、臉部瘀傷3 處併流鼻血及
    下唇血腫、四肢多處瘀傷、胸部挫傷、左拇指、中指指甲斷
    裂、右手手指挫傷、流鼻血併牙齒出血、腹部挫傷併腸胃症
    狀、臉部多處挫傷併血腫及頭部抓傷等傷害，經告訴人即被
    告甲○○、吳孟振、吳秀美提起告訴，因認被告甲○○涉有
    刑法第277 條第1 項傷害罪嫌、同法第309 條公然侮辱罪嫌
    、同法第354 條毀損罪嫌，被告吳孟振、吳秀美涉有刑法第
    277 條第1 項傷害罪嫌等語。
二、按告訴乃論之罪，告訴人於第一審辯論終結前，得撤回其告
    訴；又告訴經撤回者，法院應諭知不受理之判決，刑事訴訟
    法第238 條第1 項及第303 條第3 款定有明文。
三、本件被告甲○○、吳孟振、吳秀美因傷害等案件，經檢察官
    提起公訴，認被告甲○○涉有刑法第277 條第1 項傷害罪嫌
    、同法第309 條公然侮辱罪嫌、同法第354 條毀損罪嫌，被
    告吳孟振、吳秀美涉有刑法第277 條第1 項傷害罪嫌，依同
    法第287 條前段、第314 條、第357 條之規定均須告訴乃論
    。茲據告訴人甲○○於97年6 月12日及告訴人吳孟振、吳秀
    美於97年6 月18日分別具狀撤回告訴，有撤回告訴狀2 紙附
    卷可憑，揆諸前開說明，爰不經言詞辯論，逕為諭知不受理
    之判決。
據上論斷，應依刑事訴訟法第303條第3 款、第307條，判決如主
文。
中    華    民    國    97    年    7    月     7     日
                  刑事第十六庭  審判長法  官  李代昌
                                      法  官  文昌
                                      法  官  梁淑美
以上正本證明與原本無異。
如不服本判決，應於判決送達之日起10日內向本院提出上訴書狀
。
中    華    民    國    97    年    7     月    8     日
                                      書記官  林麗文


司法院資訊處製作；財團法人民間司法改革基金會備份。
